【裁判字號】    89,易,4693
【裁判日期】    900412
【裁判案由】    贓物
【裁判全文】
臺灣高雄地方法院刑事判決                        八十九年度易字第四六九三號
    公  訴  人  臺灣高雄地方法院檢察署檢察官
    被      告  丁○○
右列被告因贓物案件，經檢察官提起公訴（八十九年度偵字第一一八五六號、八十九
年度偵字第一五六四七號），本院判決如左：
    主    文
丁○○連續故買贓物，處有期徒刑陸月。如易科罰金，以參佰元折算壹日
    事    實
一、丁○○前於民國八十七年間因電信法案件，經本院判處有期徒刑四月，緩刑三年
    ，現仍於緩刑期間。丁○○猶不知悔改，明知黃玉真（另因搶奪案件由本院審理
    中）所持有之摩托羅拉牌Ｌ二０００型行動電話（機身號碼為00000000
    0000000號，係乙○○所有，為黃玉真於八十九年四月二十五日下午九時
    四十五分許，騎乘機車在乙○○位在高雄市三民區○○○路五三八巷二十二號住
    處前搶奪之物）一支及其他七、八支行動電話；及姓名年籍不詳之成年男子所持
    有之摩托羅拉牌ＣＤ九二八型行動電話一支（機身號碼為0000000000
    00000號，係甲○○所有，於八十九年五月十九日下午十時許，遭不詳姓名
    年籍之人持鋸子一把無故侵入其位在高雄市三民區○○○路五十五巷十一號住處
    強盜之物）、諾基亞牌八八五０型行動電話一支（機身號碼為00000000
    0000000號，係丙○○所有，於八十九年五月二十一日中午十二時十分許
    ，遭二名不詳姓名年籍之人騎乘機車在高雄市○○區○○路六六０號前搶奪之物
    ），均係來路不明之贓物，竟基於故買贓物之概括犯意，自八十九年一月間某日
    起至同年六月間某日止（起訴書誤載為五月二十五日晚間十時三十分止），連續
    以新臺幣（下同）九百元至八千元不等之異常低價，在高雄市○○路路橋附近予
    以買受，並將上開摩托羅拉牌ＣＤ九二八型等八、九支行動電話轉售予他人。嗣
    分別於八十九年五月二十三日下午五時三十分許，及同年七月十日下午四時許，
    經警持臺灣高雄地方法院檢察署檢察官核發之搜索票，前往高雄市○○區○○路
    一二五巷六弄一號三樓丁○○住處搜索查獲，並扣得上開摩托羅拉牌Ｌ二０００
    型行動電話、諾基亞牌八八五０型行動電話各一支。
二、案經高雄市政府警察局三民二分局移送臺灣高雄地方法院檢察署檢察官偵查起訴
    。
    理    由
一、經查：上開摩托羅拉牌Ｌ二０００型、ＣＤ九二八型及諾基亞牌八八五０型行動
    電話分別係被害人乙○○、甲○○及丙○○所有，分別於前開事實欄所述之時地
    ，遭黃玉真及其他不詳姓名年籍之人所搶奪及強盜等情，業據被害人乙○○、甲○○及丙○○於警訊時指訴綦詳，並有贓物認領保管收據二紙附卷可稽，顯見上
    開行動電話係屬被害人乙○○、甲○○及丙○○遭搶奪及強盜之贓物無訛。訊據
    被告丁○○固坦承有於右揭時地向證人黃玉真以九百元至八千元之價格購買上開
    摩托羅拉牌Ｌ二０００型行動電話一支及其他七、八支行動電話後再轉售之事實
    ，惟矢口否認有何故買贓物之犯行，辯稱：「伊不知所購買之行動電話為贓物，
    摩托羅拉牌ＣＤ九二八型行動電話一支係向己○○買的，諾基亞牌八八五０型行
    動電話一支是向戊○○買的，購買時並沒有向他們要保證書及購買來源證明。」
    云云。惟查：本院於八十九年十二月十一日調查時訊之證人己○○是否有於八十
    九年五月二十日在甲上通訊行出售摩托羅拉牌ＣＤ九二八型行動電話一支予被告
    乙節，業經證人己○○當庭否認在卷，嗣被告於本院九十年一月三日調查時改辯
    稱：「因時間太久，我忘了，摩托羅拉牌ＣＤ九二八型行動電話一支我不是向己○○買的。」云云，被告就該摩托羅拉牌ＣＤ九二八型行動電話一支究係向何人
    所得購得前後供述已有相佐；及證人戊○○於偵查中亦數次否認有出售諾基亞牌
    八八五０型行動電話一支予被告（見偵查卷第十九頁及第四十六頁反面）等情，
    從而，被告所辯上開摩托羅拉牌ＣＤ九二八型及諾基亞牌八八五０型行動電話係
    向己○○及戊○○購買云云，顯難採信。參以被告對於摩托羅拉牌ＣＤ九二八型
    及諾基亞牌八八五０型行動電話係向何人購得，始終無法確切提出正當之購買來
    源證明以供本院調查，僅空言辯稱不知所購買之行動電話係贓物云云，亦洵無足
    採。復查：證人黃玉真於偵查中證述：「我共賣八、九支搶來的行動電話給被告
    ，從今年一月至五、六月份，都是在大順路橋附近賣給他，價格是九百元至八千
    元不等，都是中古手機市價一半。我沒有告訴他手機是搶來的，但他心理應該有
    數。」（見偵查卷第五十五頁），是被告苟非知悉來源不明，衡情應無以如此鉅
    額之折價購買之理。再者，衡諸一般購買行動電話，為擔保來源之正當性，應詳
    加檢視行動電話之原廠出廠證明及號碼等資料，以免購得來路不明之產品，而被
    告又身為買賣及維修行動電話之業者，更應具有此相關之知識，而其竟向證人黃
    玉真及其他不詳姓名年籍之人購買來源不明之物品，且未檢附任何出廠證明等資
    料，亦有違一般交易經驗法則。是被告前開所辯，顯係事後諉卸之詞，不足採信
    。本件事證已臻明確，被告右開犯行洵堪認定。
二、核被告所為，係犯刑法第三百四十九條第二項之故買贓物罪。又被告所犯前揭數
    次故買贓物之犯行，時間緊接，所犯係構成要件相同之罪名，顯係基於概括犯意
    反覆為之，為連續犯，應依刑法第五十六條規定，以一罪論，並加重其刑。爰審
    酌被告前於八十七年間犯有如事實欄所述之電信法案件，經本院判處有期徒刑四
    月，緩刑三年，現仍於緩刑期間，此有臺灣高雄地方法院檢察署刑案資料查註紀
    錄表一紙在卷可按，詎仍不知悔改，再犯本件連續故買贓物罪，顯見其自制力薄
    弱，及致被害人乙○○、甲○○、丙○○等人所生之損害，且犯罪後復飾詞狡辯
    ，不知悔改等一切情狀，量處如主文所示之刑。又查刑法第四十一條易科罰金之
    折算標準，業經立法院於九十年一月四日修正，並經總統於同年月十日公布施行
    ，自應適用新法（最高法院二十四年七月總會決議（二）參照），爰併諭知易科
    罰金之折算標準。至扣案之鋸子一把及遠傳電信股份有限公司00000000
    00號ＳＩＭ卡，均非屬違禁物，且鋸子一把亦非被告所有及供本件犯罪所用之
    物；又上開ＳＩＭ卡雖為被告所有之物，惟因與本件犯罪無直接關連性，爰均不
    予宣告沒收，併此敘明。
據上論斷，應依刑事訴訟法第二百九十九條第一項前段，刑法第二條第一項前段、第
五十六條、第三百四十九條第二項、修正後第四十一條第一項，罰金罰鍰提高標準條
例第一條前段、第二條，判決如主文。
本案經檢察官鄧藤墩到庭執行職務。
中    華    民    國      九十      年      四      月       十二       日
                                  臺灣高雄地方法院刑事第七庭
                                      法  官  蔡  正  雄
右正本證明與原本無異。
如不服本判決，應於判決送達後十日內，向本院提出上訴狀。
                                      書記官  許  雅  惠
中    華    民    國      九十      年      四      月       十二       日
附錄本判決論罪之法條：
刑法第三百四十九條第二項：
搬運、寄藏、故買贓物或為牙保者，處五年以下有期徒刑、拘役或科或併科一千元以
下罰金。


司法院資訊處製作；財團法人民間司法改革基金會備份。
